臺灣高雄地方法院刑事判決　　　　　　　100年度訴字第461號
公　訴　人　臺灣高雄地方法院檢察署檢察官
被　　　告　簡維德
選任辯護人　許清連律師
　　　　　　李錦臺律師
　　　　　　陳奕全律師
被　　　告　王兆祺
被　　　告　劉鈴麗
上二人共同
選任辯護人　陳偉展律師
上列被告因兒童及少年性交易防制條例等案件，經檢察官提起公
訴（99年度偵字第28671 號），本院判決如下：
    主  文
簡維德犯圖利使未滿十八歲之人為性交易罪，處有期徒刑參年陸
月，併科罰金新臺幣柒萬元，罰金如易服勞役，以新臺幣壹仟元
折算壹日。
王兆祺共同犯圖利媒介性交罪，處有期徒刑肆月，如易科罰金，
以新臺幣壹仟元折算壹日。緩刑貳年，並應向公庫支付新臺幣捌
萬元。扣案如附表編號1 、2 、6 、7 、8 所示之物沒收。
劉鈴麗共同犯圖利媒介性交罪，處有期徒刑參月，如易科罰金，
以新臺幣壹仟元折算壹日。緩刑貳年，並應向公庫支付新臺幣伍
萬元。扣案如附表編號1 、2 、6 、7 、8 所示之物沒收。
    事  實
一、簡維德（綽號阿甘）係天下經紀公司之經紀人，王兆祺係址
    設高雄市三民區○○○路209 號「OOO」之名義
    負責人，並擔任現場經理，劉鈴麗（化名連莎麗）則以月薪
    新臺幣（下同）3 萬元之代價受僱擔任該店幹部。「威尼斯
    精緻會館」除提供店內公關小姐坐檯陪酒外，另有提供由小
    姐出場與客人性交之服務，計費方式為坐檯部分每小時收費
    1,680 元，並加計包廂費用及最低消費，檯費由該店與小姐
    對拆，包廂費用及最低消費則歸該店所有；出場性交部分，
    客人須先給付4 小時檯費共6,720 元及性交代價8,000 元，
    合計1 萬4,720 元予店內幹部，始得帶小姐出場，待性交完
    畢，小姐回到店內後，再向媒介出場之幹部領取其中8,000
    元所得，至於檯費6,720 元部分則由該店與小姐對拆，另小
    姐所屬之經紀人則可在小姐工作期間，從中以每人每日1,00
    0 至1,200 元（視小姐條件優劣而定）之方式抽取經紀費（
    如小姐出勤時數不正常，則該日改採每1 小時100 元之計算
    方式）。而簡維德明知「OOO」提供上開服務內
    容，亦明知代號0000-0000 號之女子（民國○○年○ 月○○日生
    ，真實姓名年籍詳卷，下稱A 女）未滿18歲，竟基於意圖營
    利協助使未滿18歲女子與他人為性交易之單一犯意，於99年
    6 月3 日介紹A 女至「OOO」上班，並擔任A 女
    之經紀人，且指示A 女事先向其年滿18歲之友人陳銘儀借用
    國民身分證及健保卡，冒用陳銘儀之身分，向王兆祺佯稱：
    已年滿18歲云云，致王兆祺誤認A 女已年滿18歲。而王兆祺
    分別與下列之人共同基於意圖使女子與他人為性交行為而媒
    介以營利，以反覆實施為業務之單一犯意聯絡，為下列行為
    ：
(一)王兆祺與該店不詳幹部共同基於上開犯意聯絡，由王兆祺自
    99年6 月3 日起僱用A 女在「OOO」上班，再由
    該不詳幹部於99年7 月間某日安排A 女坐檯陪酒後，復媒介
    A 女與真實姓名年籍不詳之成年男客出場，且先由該幹部向
    男客收取在店內坐檯費等相關費用及上開出場費用後，A 女
    旋與該男客至某汽車旅館房間內為性交，待A 女回到「威尼
    斯精緻會館」後，再向該幹部領取8,000 元之性交易代價。
(二)王兆祺、劉鈴麗（無證據證明其知A 女未滿18歲）共同基於
    上開犯意聯絡，由王兆祺自上開時間僱用A 女後，再由劉鈴
    麗於99年8 月16日晚間，安排A 女坐檯陪酒後，復媒介A 女
    於翌日凌晨2 時20分許與真實姓名年籍不詳綽號「冰塊」之
    成年男客出場，且先由劉鈴麗向「冰塊」收取在店內坐檯費
    等相關費用及上開出場費用後，A 女旋與「冰塊」至位於高
    雄市○○區○○街51號之御宿汽車旅館202 號房內，由「冰
    塊」將其陰莖插入A 女陰道內之方式為性交，惟A 女不及向
    劉鈴麗領取8,000 元性交易代價即遭查獲。
(三)王兆祺、劉鈴麗即以上開方式媒介A 女與不特定男客為性交
    行為，藉此賺取坐檯費等相關費用以營利；簡維德則以上開
    方式協助未滿18歲之A 女與不特定男客為性交易，並從中抽
    取每日1,000 元經紀費以營利。嗣經警於99年8 月17日下午
    5 時30 分 許，另案搜索A 女男友住處時，查獲在場之A 女
    ，並扣得如附表所示之物，始循線查知上情。
二、案經高雄市政府警察局鼓山分局移送臺灣高雄地方法院檢察
    署檢察官偵查起訴。 
    理  由
一、證據能力部分：
(一)按被告以外之人於審判外之言詞或書面陳述，除法律有規定
    外，不得作為證據；被告以外之人於檢察事務官、司法警察
    官或司法警察調查中所為之陳述，與審判中不符時，其先前
    之陳述具有較可信之特別情況，且為證明犯罪事實存否所必
    要，得為證據，刑事訴訟法第159 條第1 項、第159 條之2
    分別定有明文。經查，證人A 女於99年8 月17日遭查獲後，
    係在A 女之母親（已與A 女之父離婚，A 女由其父監護）及
    社工人員陪同下，接受警員詢問而製作第一次警詢筆錄，嗣
    於翌日製作第二、三次警詢筆錄時，則由A 女監護人即其父
    、社工人員在場陪同等情，有其歷次警詢筆錄可參（見臺灣
    高雄地方法院檢察署99年度偵字第28671 號卷《下稱偵卷》
    第15、19、22頁）。而證人A 女製作第一次警詢筆錄，固未
    由其監護人在場陪同，然依該次筆錄之記載，警員詢問A 女
    是否要請辯護人及監護人到場，A 女答稱：律師暫時不用，
    已以電話通知伊母親過來等語，且警員亦主動通知社工人員
    到場陪同，是核其程序尚無瑕疵可指。又證人A 女於警詢之
    陳述，就被告簡維德是否知悉其未滿18歲之本件重要案情，
    與其在本院審理中之證述有所歧異，分別有證人A 女之警詢
    筆錄、審判筆錄在卷可稽。而證人A 女於警詢之陳述，係其
    甫遭查獲後，面對警員詢問之問題為立即反應之陳述，且未
    直接面對被告簡維德，相較其在本院審理時，係在被告簡維
    德面前，當庭指訴被告簡維德是否明知其未滿18歲仍介紹其
    至「OOO」上班，依其外部情況，顯有受不當外
    力干擾，內在壓力之可能性，考量證人A 女當時陳述之外部
    附隨環境及條件，足認其於警詢中之陳述具有較可信之特別
    情況，且為證明被告簡維德犯罪事實之存否所不可欠缺者，
    依前揭說明，應具有證據能力。是被告簡維德之辯護人主張
    A 女之警詢筆錄製作過程有違法嫌疑，並無證據能力云云（
    見本院100 年度訴字第461 號卷《下稱訴字卷》第45頁反面
    ），尚難採認。
(二)按被告以外之人於審判外之陳述，雖不符刑事訴訟法第159
    條之1 至第159 條之4 之規定，而經當事人於審判程序同意
    作為證據，法院審酌該言詞陳述或書面陳述作成時之情況，
    認為適當者，亦得為證據。當事人、代理人或辯護人於法院
    調查證據時，知有第159 條第1 項不得為證據之情形，而未
    於言詞辯論終結前聲明異議者，視為有前項之同意，刑事訴
    訟法第159 條之5 定有明文。經查，本件下列所引用之供述
    證據部分（不含證人A 女警詢之陳述，此部分已如前述），
    公訴人、被告3 人及其等各自之辯護人俱不爭執各該供述證
    據之證據能力，且迄至本院言詞辯論終結前，未就上開證據
    之證據能力聲明異議，復查無依法應排除其證據能力之情形
    ，本院審酌上開證據之形式及取得過程並無瑕疵、與待證事
    實具有關連性等情況，認為適當。另下列所引用之非供述證
    據部分，均經本院依法踐行調查證據程序。故認下列所引用
    之證據，均有證據能力而得為本案認定事實有無之依據。
二、被告3 人及其等各辯護人之答辯要旨：
(一)被告簡維德部分：
 1、訊據被告簡維德固坦承於99年6 月間介紹A 女至「威尼斯精
    緻會館」上班，並擔任A 女之經紀人，亦不否認有在A 女上
    班期間，從中抽取每日1,000 元之經紀費等事實，惟矢口否
    認有何違反兒童及少年性交易防制條例之犯行，辯稱：伊認
    識A 女時，A 女已在某家制服店上班了，當時A 女拿陳銘儀
    的身分證、健保卡給伊看，說要去便服店上班，伊認為A女
    已經滿18歲，才介紹A 女到「OOO」上班。A 女
    上班內容只有陪客人喝酒、唱歌，並沒有包括性交易，且A
    女於99年8月17日凌晨係在其男友住家睡覺，並沒有在○○
    ○裡云云。
 2、被告簡維德之辯護人則以：(1)依A 女於法院審理中之陳述可
    知，被告簡維德於本件案發前並不知A 女未滿18歲。且A 女
    在「OOO」上班期間，曾遇警員臨檢6 、7 次，
    司法警察人員尚且未曾懷疑A 女持陳銘儀之假證件應付檢查
    ，則被告簡維德對於A 女提供陳銘儀之雙證件時，無法分辨
    A 女與陳銘儀之差異，尚屬情有可原。(2)依A 女於法院審理
    中之陳述，其出場與客人性交易一事並未告知簡維德；而同
    案被告王兆祺、劉鈴麗亦稱小姐與客人出場時，無須知會經
    紀人；且簡維德每週幫A 女向「OOO」領取薪水
    袋時，薪水袋中並不包含性交易之代價，僅有檯費部分，是
    簡維德亦無從自薪水袋之記載推論A 女是否與客人出場性交
    易。準此，簡維德對於A 女出場性交易一事係全然不知情。
    (3)依A 女及同案被告王兆祺之陳述可知，上開會館之客人帶
    小姐出場性交易代價8,000 元全歸小姐所有，買出場檯費4
    小時6,720 元部分，則由店家與小姐對拆，經紀人不會分得
    任何出場性交易之金錢，是本件縱A 女在上開會館上班期間
    與他人為性交易，被告簡維德亦未因此獲取任何利益。被告
    簡維德所得之經紀費，係依小姐上班之天數計算，只有小姐
    有上班就是固定1 天1,000 元，小姐檯費多寡與經紀人無關
    ，是無論A 女有無出場，被告簡維德所收之經紀費均相同，
    則被告簡維德就A 女出場一事自無何營利之意圖。(4)A 女於
    警詢、偵訊之陳述固與在法院之陳述有矛盾，然A 女因罹患
    憂鬱症、焦慮症而持續接受治療，是A 女稱在警詢、偵訊會
    害怕等語，應可採信云云，為被告簡維德辯護。
(二)訊據被告王兆祺、劉鈴麗對於上開犯罪事實，均坦承不諱，
    其2 人共同辯護人則以：被告王兆祺、劉鈴麗均坦承犯行，
    且均無前科，素行良好，請求從輕量刑並以附條件方式諭知
    緩刑等語，為被告王兆祺、劉鈴麗2 人辯護。
三、本院得心證之理由：
(一)被告王兆祺、劉鈴麗共同犯圖利媒介性交罪部分：
    訊據被告王兆祺、劉鈴麗對其2 人所犯此部分犯行，均坦承
    不諱，核與證人A 女於警詢、偵訊及本院審理中之陳述、證
    人即「OOO」幹部黃婕泠於警詢、偵訊之陳述、
    證人即「OOO」公關小姐許淑玲於警詢、偵訊之
    陳述相符（見偵卷第13至22、26至27、69至74、89至91頁、
    訴字卷第34頁反面至35頁），復有證人A 女指認犯罪嫌疑人
    紀錄表、高雄市政府警察局鼓山分局搜索扣押筆錄、扣押筆
    錄各1 份、扣押物品目錄表2 份、高雄市政府營利事業登記
    證、威尼斯公關出勤注意事項各1 份、員工基本資料3 份、
    總管理處人事資料卡、切結書各1 張、考勤表3 份、威尼斯
    經紀組公關小費薪資袋7 個、209 經紀組公關小費薪資袋1
    個在卷可稽（見偵卷第25、34至36、38至40、42至55頁），
    堪可認定。
(二)被告簡維德犯圖利使未滿十八歲之人為性交易罪部分：
 1、被告簡維德於99年6 月間介紹A 女至「OOO」上
    班，並擔任A 女之經紀人，且在A 女上班期間，從中抽取每
    日1,000 元之經紀費等情，為被告簡維德所不否認，並經證
    人A 女、同案被告王兆祺陳述在卷（見偵卷第15至23、69至
    73、94頁）。又證人A 女係82年1 月25日出生，其於「威尼
    斯精緻會館」擔任公關小姐時，尚未滿18歲，且任職期間曾
    分別於犯罪事實欄所載時間，與男客出場從事性交易共2 次
    ，該2 次出場時，當日之考勤表上均有註記出場之符號等事
    實，業據證人A 女於警詢、偵訊及本院審理中陳述綦詳（見
    偵卷第16至17、19至21、70至73頁、訴字卷第32頁反面、35
    、40頁），並與證人即「OOO」公關小姐許淑玲
    於警詢及偵訊中、證人即同案被告劉鈴麗於警詢、偵訊及本
    院審理中陳述情節相符（見偵卷第10至12、26至27、73、86
    、88至89頁），且有A 女之代號與真實姓名對照表、A 女之
    8 月份考勤表影本各1 紙在卷可參（見偵卷第48頁及末頁紙
    袋內），均堪認定。是被告簡維德辯稱：A 女於99年8 月17
    日凌晨係在其男友住家睡覺，並沒有在○○○旅館裡云云
    ，顯與事實不符，不足採信。
 2、證人A 女於警詢及偵訊中證稱：伊在「OOO」職
    稱是公關小姐，工作性質為陪客人喝酒、唱歌、聊天及跳舞
    。另出場有分純出及咖啡出，純出就是客人買小姐的鐘點費
    ，出去純粹是吃飯及遊玩，咖啡出就是從事性交易，客人須
    付小姐8,000 元及付給公司鐘點費，8,000 元是公司所定小
    姐陪客人出場性交易的公定價，這筆錢由客人在威尼斯結帳
    時與坐檯鐘點費一起付給幹部，小姐從事性交易結束後，回
    場後介紹的幹部拿這筆8,000 元。如純出後要變成咖啡出，
    小姐要打電話告知公司幹部。考勤表上註記□裡面一個○的
    符號是代表出場，出場內容為何，當日幹部會告知等語（見
    偵卷第16至17、19至21、70至73頁）；證人即「○○○
    會館」幹部黃婕泠於警詢及偵訊中證稱：店內小姐是可以與
    客人出場的，但要跟幹部說，且客人要先向公司購買4 小時
    鐘點費，1 小時是1,680 元等語（見偵卷第14、90至91頁）
    ；證人許淑玲於警詢及偵訊中證稱：伊是公關小姐，藝名為
    「寶兒」，伊的考勤表上註記□裡面一個○的符號，是出場
    的代號，小姐與客人出場，公司會另外收費等語（見偵卷第
    26 至27 、73頁）；證人即同案被告王兆祺於警詢、偵訊及
    本院審理中陳稱：客人到威尼斯消費的包廂費用、最低消費
    部分全歸公司所有，小姐坐檯陪酒之檯費則以每10分鐘為1
    節收費280 元，1 小時檯費1,680 元。如小姐經客人帶出場
    ，客人須支付4 小時檯費共6,720 元，如買小姐出場性交易
    ，行情價是8,000 元，合計要1 萬4,720 元。店內小姐沒有
    分可否出場，每個小姐都可以出場，小姐考勤表上註記□裡
    面一個○的符號，就是客人買小姐出場的代號。坐檯陪酒及
    出場的檯費部分均係由公司與小姐對拆分帳，性交易8,000
    元全歸小姐，小姐的薪資由經紀人向公司領取現額支票後，
    再由經紀公司轉發給小姐。經紀人介紹小姐到公司上班，只
    要小姐有上班，每人每日向公司領取1,000 元至1,200 元經
    紀費，至於數額看小姐的條件而定，比較漂亮的會給經紀人
    較高經紀費。就本案是只要小姐有正常出勤就是給簡維德一
    天1,000 元，但如果小姐不舒服或先走，就1 小時給100 元
    （見偵卷第8 至9 、94頁、訴字卷第46至47頁）；證人即同
    案被告劉鈴麗於警詢、偵訊及本院審理中陳稱：伊自98年11
    月起擔任幹部，化名「連莎麗」，公司坐檯費是1 小時1,68
    0 元，客人帶小姐出場最低要買4 小時檯費，出場有分純出
    跟咖啡出，如果是出場作性交易，客人除付4 小時檯費外還
    要另外多付8,000 元，在帶出場前就要先付錢，由幹部收取
    4 小時檯費及8,000 元後全部拿到櫃臺買單，之後小姐找伊
    拿時，伊再去櫃臺拿8,000 元來給小姐，性交易8,000 元是
    行情。店內小姐出場，幹部都會知道，因為都必須先問過幹
    部，如果是出場性交易，客人會先問幹部，再由幹部問小姐
    要不要等語（見偵卷第10至11、85、87頁、訴字卷第47頁反
    面至49頁）。參以卷附之「威尼斯公關出勤注意事項」中，
    除上班、加班、請假、排假、檯費發放等事項外，另獨立列
    記「公關出場流程」，內容略為：「1 、幹部帶檯時確認是
    否可出場。2 、買單時幹部告知公關拿包包。...4、幹部上
    6 樓找公關『確認何種出場』、『錢怎麼收』...5、出場服
    一律著裙裝（嚴禁牛仔裙）...6、到達定點時及離開客人前
    須回報幹部...7、出場至少須陪滿兩個半小時才可離開，若
    因客人因素提前離開需經幹部確認。... 」等語，有上開注
    意事項扣案可佐（見偵卷第43頁），不僅就公關小姐與客人
    出場之程序、服裝、時間均有明確規定，甚到達定點與離開
    客人時均需回報店內幹部，足認該店公關小姐與客人出場確
    為服務項目之一。再衡諸上開注意事項中，幹部必須先確認
    係「何種」出場，亦與證人A 女、同案被告劉鈴麗陳稱：出
    場分為「純出」及「咖啡出」等語相符。從而，「威尼斯精
    緻會館」服務內容係包含公關小姐在店內坐檯陪酒及與客人
    出場之服務，且出場包含純粹外出用餐、遊玩之「純出」及
    從事性交易之「咖啡出」2 種型態，店內小姐並無可否出場
    之區分，而計費內容有包廂費用、最低消費、檯費、出場性
    交易之費用等項目，其中包廂費用及最低消費全歸店家所有
    ，檯費每小時以1,680 元計，由店家與小姐對拆，「咖啡出
    」費用為4 小時檯費共6,720 元加計性交易代價8,000 元，
    合計1 萬4,72 0元，其中8,000 元歸小姐所有，檯費部分仍
    由店家與小姐對拆分帳。另小姐所屬之經紀人則可在小姐工
    作期間，從中以每人每日1,000 至1,200 元之方式抽取經紀
    費，但如小姐出勤時數不正常，則該日改採每1 小時100 元
    之計算方式等情，即堪認定。是被告簡維德辯稱：A 女上班
    內容僅有陪酒，不包含性交易云云，洵難採信。
 3、證人A 女於警詢及偵訊中一致證稱：伊是透過朋友介紹，到
    天下經紀公司應徵，當時是「阿甘」（指被告簡維德）錄用
    伊，應徵時，伊有告知「阿甘」伊未滿18歲及真實姓名，「
    阿甘」叫伊去借證件，伊就去向朋友陳銘儀借證件，用陳銘
    儀的的身分到威尼斯上班，伊每月要給陳銘儀3,000 元，所
    以威尼斯不知道伊未滿18歲。伊在威尼斯填的人事資料卡，
    是「阿甘」要求伊填錯誤的資料，因為要讓公司覺得伊滿18
    歲等語（見偵卷第16頁反面、21、69至70頁），並有扣案之
    總管理處人事資料卡影本、切結書影本各1 紙在卷可稽（見
    偵卷第46至47頁）。又證人A 女於本院審理中自承：當初是
    伊要求朋友「小比」幫伊找工作，「小比」才介紹簡維德跟
    伊認識。（問：「小比」對於你能不能應徵得到這份工作，
    有沒有表現在意？）沒有，「小比」為什麼會很在意？簡維
    德作伊的經紀人，負責的工作是載伊上下班，伊與簡維德、
    威尼斯都沒有糾紛仇怨，伊和簡維德比較熟等語（見訴字卷
    第32、36反面至37、40頁反面），而被告簡維德、王兆祺、
    劉鈴麗就A 女此部分陳述亦均無表達反對意見，足認證人A
    女之友人「小比」僅是單純應A 女欲找工作之要求，始介紹
    A 女與被告簡維德認識，A 女是否能因此獲得工作機會，與
    「小比」之利益並無關連，且A 女與被告簡維德、王兆祺、
    劉鈴麗間均無糾紛仇怨，無刻意誣陷或迴護特定人之動機。
    準此，證人A 女既於甫遭查獲後之警詢及偵查中均一致陳稱
    被告簡維德不僅知悉其未滿18歲，甚要求其向友人商借證件
    ，以矇騙「OOO」之人員，致該店人員包含被告
    王兆祺、劉鈴麗陷於錯誤，誤以為A 女已滿18歲而同意僱用
    A 女，其此部分陳述自堪採信。被告簡維德及其辯護人固以
    前揭情詞置辯，且證人A 女於本院審理中改口陳稱：簡維德
    不知道伊未滿18歲，當初伊警詢、偵訊所述，是因為伊以為
    介紹伊與簡維德認識的朋友「小比」會跟簡維德說伊未滿18
    歲。「小比」傳話給伊，說簡維德表示要雙證件，「小比」
    就要伊去借證件，伊當初以為是簡維德要伊去借雙證件。簡
    維德帶伊去威尼斯應徵那天，伊就拿陳銘儀的雙證件給簡維
    德看。警詢時伊會怕就隨便說一說，想要回家云云（見訴字
    卷第31頁反面至34、36頁），然A 女此部分陳述與其先前之
    證述內容明顯有異，且A 女既與被告簡維德之熟識程度高於
    「OOO」之人員，縱其於警詢中有害怕、慌亂之
    情緒反應，亦應不至於指述僅有被告簡維德知悉其未滿18歲
    ，而「OOO」人員均不知其未滿18歲之事實。況
    「小比」僅是單純介紹A 女與被告簡維德認識之人，並不在
    意A 女是否能因此獲得工作機會，業據A 女陳述明確，則A
    女事後改口稱：是「小比」要伊去借證件云云，即與常理有
    違，益徵證人A 女於本院審理中稱被告簡維德不知其未滿18
    歲，亦未叫伊去借證件云云，純屬事後迴護被告簡維德之詞
    ，不足採信。
 4、證人即A 女之父0000-0000B於本院審理中固證稱：伊直到A
    女被查獲帶到鼓山分局，作第2 次筆錄時，經人通知才知道
    A 女去酒店上班，伊在鼓山分局有問A 女與A 女接觸之人是
    否知道A 女未滿18歲，A 女跟伊說是借用朋友的證件，所以
    經紀人簡維德不知道A 女未滿18歲，A 女做完筆錄後，伊有
    被要求簽名，可是伊沒有詳看內容云云（見訴字卷第44至45
    頁）。惟查，證人0000-0000B此部分陳述明顯與A 女於警詢
    、偵訊之陳述不符，且A 女之第2 次警詢筆錄最末頁，亦即
    證人0000-0000B簽名處同一頁面處，明確記載：「問：是否
    知道你冒用陳銘儀身分，簽立上記人事資料卡及切結書，業
    已生損害他人之權益？答：我知道... 簡維德也知道這件事
    ... 」等語，證人0000-0000B既有於上開警詢筆錄末頁簽名
    ，理應會發現該部分警詢筆錄之記載與A 女所述情節不符，
    其卻未詳加詢問或要求補充、更正筆錄之記載，亦與常理有
    悖，綜上所觀，證人0000-0000B此部分所述，尚難採為對被
    告簡維德有利之認定。
 5、「OOO」公關小姐與客人出場時，不須事先知會
    公關小姐之經紀人或經紀公司，亦不須經由其等同意，A 女
    於前揭時間與客人出場從事性交易前，亦未先經由負責幹部
    知會被告簡維德乙節，固據證人A 女、同案被告王兆祺、劉
    鈴麗於本院審理中陳述明確（見訴字卷第32、46頁反面、49
    頁）。惟證人A 女於警詢、本院審理中證稱：簡維德除介紹
    伊到酒店上班外，還有介紹其他小姐去上班，伊有看到，因
    為簡維德也有載其他小姐去酒店上班。當初簡維德錄用伊後
    ，有告知伊上班的情形，並帶伊去威尼斯應徵等語（見偵卷
    第16頁反面、訴字卷第43頁）；而被告簡維德於偵訊及本院
    審理中自承：伊以經紀人為業，伊知道A 女上班可以出場等
    語（見偵卷第94頁、本院100 年度審訴字第578 號卷第25頁
    ）。參以「OOO」公關小姐與客人出場本為該店
    經營項目之一，而出場其中一種型態即為外出與男客至某處
    從事性交易等情，業經論述如前。是被告簡維德既以介紹小
    姐至各酒店上班之經紀人為業，並自小姐上班所得薪資從中
    賺取經紀費，則其對於各酒店之經營型態、小姐工作內容、
    薪資計算方式等自難諉為不知，否則倘經紀人於事前未將工
    作內容、型態明確告知所屬小姐，將來極可能因小姐與酒店
    人員、客人間認知之落差產生各種糾紛，衡情，定為經紀人
    或經紀公司所不樂見。準此，被告簡維德主觀上應明知「威
    尼斯精緻會館」之經營型態包含由公關小姐與客人外出從事
    性交易，卻仍介紹未滿18歲之A 女至該店擔任公關小姐，則
    其主觀上顯有協助未滿18歲之人為性交易之犯意無訛，縱該
    店幹部安排A 女出場從事性交易之前，不須事先知會被告簡
    維德，亦無礙其前揭犯行之成立。被告簡維德及其辯護人辯
    稱：簡維德對於A 女出場性交易一事全然不知情云云，難以
    採信。
 6、「OOO」公關小姐與客人出場從事性交易者，計
    費方式係向客人收取4 小時檯費6,720 元及性交易代價8,00
    0 元，合計1 萬4,720 元，其中該8,000 元全歸公關小姐所
    有，檯費部分則由店家與小姐對拆乙節，業如前述，是被告
    簡維德固未直接自該性交易代價8,000 元中抽取佣金。然查
    ，被告簡維德之經紀費來自小姐有上班時，以1 日1,000 元
    計算，而小姐上班內容本就包含出場從事性交易在內，換言
    之，客人帶小姐出場性交易所給付之總額係「○○○會
    館」、公關小姐、經紀人之共同收入來源，前揭小姐所得之
    8,000 元、店家與小姐拆帳之檯費、經紀人抽取之經紀費等
    項目，僅是三方拆帳之結果，是被告簡維德仍係由A 女從事
    性交易中抽取部分利得，其藉此以營利之事實，洵堪認定。
    被告簡維德及其辯護人辯稱：被告簡維德就A 女出場一事無
    何營利之意圖云云，尚難採認。
(三)綜上所述，被告王兆祺、劉鈴麗上開任意性自白，均與事實
    相符。被告簡維德前開所辯各節，則屬事後卸責之詞，不足
    採信，其辯護人為其所為辯解，亦均不足資為對被告簡維德
    有利之認定。本件事證明確，被告3 人上開犯行均堪認定，
    應分別依法論科。
四、論罪科刑：
    查Ａ女係82年1 月25日出生，有其代號與真實姓名對照表在
    卷可憑，是Ａ女於本案發生時，係年僅17歲尚未滿18歲之少
    女。是核被告簡維德所為，係犯兒童及少年性交易防制條例
    第23條第2 項之意圖營利而協助使未滿18歲之人為性交易罪
    。被告王兆祺就犯罪事實一、(一)、(二)部分、被告劉鈴麗就犯
    罪事實一、(二)部分所為，則均係犯刑法第231 條第1 項前段
    之意圖使女子與他人為性交行為而媒介以營利罪。又起訴書
    犯罪事實欄僅載明被告簡維德「明知A 女未滿18歲，竟仍基
    於媒介、協助使未滿18歲之人為性交之故意」等語，而未敘
    明被告簡維德有藉此以營利之意圖，是應認起訴法條為兒童
    及少年性交易防制條例第23條第1 項媒介、協助使未滿18歲
    之人為性交易罪。然被告簡維德藉由協助A 女為性交易以營
    利之事實，業經認定如前，是起訴法條尚有未合，惟因二者
    基本社會事實同一，爰依法變更起訴法條。至起訴書犯罪事
    實欄所記載被告簡維德「媒介」部分，惟按刑法第231 條第
    1 項所稱「媒介」，係指居間介紹，使男女因行為人之介紹
    牽線行為而與他人為性交（最高法院94年度臺上字第6002號
    判決要旨參照）而言，卷內並無證據顯示被告簡維德有直接
    居間介紹A 女與男客為性交易。且被告簡維德、王兆祺、劉
    鈴麗雖均藉由A 女為性交易一事從中牟利，然其3 人所為之
    行為態樣並不相同，亦無證據顯示被告王兆祺、劉鈴麗就媒
    介A 女與男客性交易部分，與被告簡維德有犯意聯絡，是公
    訴人所指此部分尚有誤會。被告王兆祺就犯罪事實一、(一)部
    分與該店不詳幹部、就犯罪事實一、(二)部分與被告劉鈴麗間
    ，有犯意聯絡及行為分擔，各應論以共同正犯。又圖利使未
    滿18歲之人為性交易罪、圖利媒介性交罪之行為，性質上均
    屬集合犯，被告簡維德基於圖利使未滿18歲之人為性交易之
    單一犯意，自99年6 月3 日起至99年8 月17日A 女為警查獲
    時止，以介紹A 女至「OOO」上班並任經紀人之
    方式，協助A 女出場從事性交易，並藉此以營利；被告王兆
    祺基於上開圖利媒介性交反覆實施之單一犯意，自99年6 月
    3 日起至99年8 月17日之A 女上班期間，分別經由該店不詳
    幹部及被告劉鈴麗媒介A 女與男客為性交行為，並藉此以營
    利，其等多次協助、媒介之行為，各僅構成實質上之一罪。
    爰審酌被告簡維德為圖一己私利，明知A 女身心均未臻成熟
    ，不僅協助其從事性交易以營利，更要求A 女向他人商借證
    件，冒用他人身分至酒店上班，嚴重扭曲其價值觀念，並損
    害其身心健全發展；被告王兆祺、劉鈴麗無視法律禁令，從
    事媒介性交之行為，敗壞社會風氣，其3 人所為均不足取；
    及被告簡維德犯後矢口否認犯行，所為惡性較為重大，被告
    王兆祺、劉鈴麗坦承犯行，其中被告劉鈴麗僅為受僱之人，
    情節較被告王兆祺為輕，及其3 人之前科素行、犯罪之動機
    、目的、手段、犯罪所生危害等一切情狀，分別量處如主文
    所示之刑，並審酌本件犯罪情節及被告3 人之智識、教育程
    度等情，分別就被告簡維德併科罰金部分諭知易服勞役之折
    算標準，及就被告王兆祺、劉鈴麗部分諭知易科罰金之折算
    標準，以資懲儆。末查，被告王兆祺、劉鈴麗在此之前，均
    無犯罪紀錄，有臺灣高等法院被告前案紀錄表各1 份在卷可
    按，素行尚佳，茲念其等一時失慮致觸刑章，犯罪情節尚非
    嚴重輕微，犯後坦承犯行，堪認其2 人已有反省悔悟之心，
    認其2 人經此偵、審程式及科刑判決後，應知所警惕，信無
    再犯之虞，因認前開之刑以暫不執行為當，爰依刑法第74條
    第1 項第1 款規定各宣告緩刑2 年，以啟自新；並考量其2
    人上開所為，仍屬敗壞社會風氣之行為，認除前開緩刑之宣
    告外，另有賦予一定負擔之必要，爰依刑法第74條第2 項第
    4 款之規定，命被告王兆祺向公庫支付8 萬元、被告劉鈴麗
    向公庫支付5 萬元，以觀後效。倘其2 人未遵循本院所諭知
    上開緩刑期間之負擔，情節重大者，檢察官得依刑事訴訟法
    第476 條、刑法第75條之1 第1 項第4 款之規定，聲請撤銷
    本件緩刑之宣告，附此敘明。末查，扣案如附表編號1 、2
    、6 、7 、8 所示之物均為「OOO」所有，且為
    該店管理公關小姐所用之物，業據被告王兆祺陳述在卷（見
    訴字卷第83頁），足認均為供被告王兆祺、劉鈴麗所犯上開
    之罪所用之物，自應依刑法第38條第1 項第2 款前段規定及
    共同正犯責任共同原理，在被告王兆祺、劉鈴麗所犯之罪項
    下宣告沒收。至扣案如附表編號3 、4 所示之物為A 女所有
    ，亦經被告王兆祺陳述明確（見訴字卷第83頁），而如附表
    編號5 所示之健保卡則為第三人陳銘儀所有，另附表編號9
    所示之物無本案無關，爰均不予宣告沒收。
據上論斷，應依刑事訴訟法第299 條第1 項前段、第300 條，兒
童及少年性交易防制條例第23條第2 項，刑法第11條前段、第28
條、第231 條第1 項前段、第41條第1 項前段、第42條第3 項、
第38條第1 項第2 款前段、第74條第1 項第1 款、第2 項第4 款
，刑法施行法第1 條之1 ，判決如主文。
本案經檢察官陳俊宏到庭執行職務。
中    華    民    國   100    年    9     月    5     日
                  刑事第十七庭  審判長法  官  陳培維
                                      法  官  余銘軒
                                      法  官  毛妍懿
以上正本證明與原本無異。
如不服本判決應於收受送達後10日內向本院提出上訴書狀，並應
敘述具體理由；如未敘述上訴理由者，應於上訴期間屆滿後20日
內向本院補提理由書（均須按他造當事人之人數附繕本）「切勿
逕送上級法院」。
中    華    民    國   100    年    9     月    7     日
                                      書記官  林晏光
附錄本案論罪科刑法條：
兒童及少年性交易防制條例第23條
引誘、容留、媒介、協助或以他法，使未滿十八歲之人為性交易
者，處1 年以上7 年以下有期徒刑，得併科新臺幣3 百萬元以下
罰金。以詐術犯之者，亦同。
意圖營利而犯前項之罪者，處3 年以上10年以下有期徒刑，併科
新臺幣5 百萬元以下罰金。
媒介、收受、藏匿前2 項被害人或使之隱避者，處1 年以上7 年
以下有期徒刑，得併科新臺幣3 百萬元以下罰金。
前項收受、藏匿行為之媒介者，亦同。
前4 項之未遂犯罰之。
中華民國刑法第231條
（圖利使人為性交或猥褻罪）
意圖使男女與他人為性交或猥褻之行為，而引誘、容留或媒介以
營利者，處5 年以下有期徒刑，得併科10萬元以下罰金。以詐術
犯之者，亦同。
公務員包庇他人犯前項之罪者，依前項之規定加重其刑至二分之
一。
附表：
┌──┬────────────┬───────────┐
│編號│扣案物                  │備註                  │
├──┼────────────┼───────────┤
│1   │威尼斯公關出勤注意事項1 │「OOO」所有           │
│    │張                      │                      │
├──┼────────────┼───────────┤
│2   │酒店磁卡1張             │「OOO」所有           │
├──┼────────────┼───────────┤
│3   │威尼斯經紀組公關小費薪資│A女所有               │
│    │袋（6 月份至8 月份）7 個│                      │
├──┼────────────┼───────────┤
│4   │209 經紀組公關小費薪資袋│A女所有               │
│    │（99年8 月2 日至99年8 月│                      │
│    │8 日）1 個              │                      │
├──┼────────────┼───────────┤
│5   │陳銘儀健保卡1張         │陳銘儀所有            │
├──┼────────────┼───────────┤
│6   │「陳銘儀」人事資料卡1 張│「OOO」所有           │
├──┼────────────┼───────────┤
│7   │「陳銘儀」切結書1張     │「OOO」所有           │
├──┼────────────┼───────────┤
│8   │考勤表1張               │「OOO」所有           │
├──┼────────────┼───────────┤
│9   │安非他命吸食器2 組、槍管│與本案無關            │
│    │2 支、瓦斯鋼瓶3 支、鋼珠│                      │
│    │1 盒                    │                      │
└──┴────────────┴───────────┘